臺灣新竹地方法院刑事宣示判決筆錄
110年度易字第204號
公  訴  人  臺灣新竹地方檢察署檢察官
被      告  吳振源

                    住新竹縣○○鄉○○村00鄰○○路0段000巷00弄0號

指定辯護人  本院公設辯護人林建和
上列被告因竊盜案件，經檢察官提起公訴（110年度偵字第809號
）後，聲請改依協商程序而為判決，本院於中華民國110年5
月21日上午10時，在本院第3法庭宣示判決，出席職員如下：
                  法  官   李毓華
                  書記官   張懿中
                  通  譯   王湘慈
法官起立朗讀判決主文、犯罪事實要旨、處罰條文及告以上訴限
制、期間並提出上訴狀之法院，且諭知記載其內容：
一、主  文：
    吳振源犯加重竊盜罪，處有期徒刑柒月。
    未扣案犯罪所得電腦主機、螢幕各壹台(價值新臺幣參萬元)
    ，均沒收，於全部或一部不能沒收或不宜執行沒收時，追徵
    其價額。
二、犯罪事實要旨：
    吳振源基於侵入住宅竊盜之犯意，於民國98年10月21日17時
    20分許，侵入徐國華位在新竹縣○○鄉○○街00巷0弄00號住處
    ，竊取電腦主機、BenQ電腦螢幕各1台(價值新臺幣3萬元)得
    手後逃逸。嗣因吳振源當時棄置維大力飲料易開罐1個在現
    場，經鑑定後其DNA-STR與吳振源型別相符，始知上情。
三、處罰條文：
    100年1月26日修正前刑法第321條第1項第2款。
四、附記事項：
(一)按行為後法律有變更者，適用行為時之法律。但行為後之法
    律有利於行為人者，適用最有利於行為人之法律，刑法第2
    條第1項定有明文。查被告如犯罪事實欄所示行為後，刑法
    第321條分別於民國100年1月26日、108年5月29日修正公布
    ，並各於100年1月28日、108年5月31日施行，100年修正前
    之刑法第321條第1項規定「犯竊盜罪而有左列情形之一者，
    處6月以上、5年以下有期徒刑：一、於夜間侵入住宅或有人
    居住之建築物、船鑑或隱匿其內而犯之者。二、毀越門扇、
    牆垣或其他安全設備而犯之者。三、攜帶兇器而犯之者。四
    、結夥三人以上而犯之者。五、乘火災、水災或其他災害之
    際而犯之者。六、在車站或埠頭而犯之者。」，而100年修
    正後之刑法第321條第1項規定「犯竊盜罪而有下列情形之一
    者，處6月以上、5年以下有期徒刑，得併科新臺幣10萬元以
    下罰金：一、侵入住宅或有人居住之建築物、船艦或隱匿其
    內而犯之者。二、毀越門扇、牆垣或其他安全設備而犯之者
    。三、攜帶兇器而犯之者。四、結夥三人以上而犯之者。五
    、乘火災、水災或其他災害之際而犯之者。六、在車站、埠
    頭、航空站或其他供水、陸、空公眾運輸之舟、車、航空機
    內而犯之者。」，108年修正後之刑法第321條第1項則規定
    「犯前條第1項、第2項之罪而有下列情形之一者，處6月以
    上5年以下有期徒刑，得併科50萬元以下罰金：一、侵入住
    宅或有人居住之建築物、船艦或隱匿其內而犯之。二、毀越
    門窗、牆垣或其他安全設備而犯之。三、攜帶兇器而犯之。
    四、結夥三人以上而犯之。五、乘火災、水災或其他災害之
    際而犯之。六、在車站、港埠、航空站或其他供水、陸、空
    公眾運輸之舟、車、航空機內而犯之。」是100年修正後之
    刑法第321條第1項法定刑除增加「得併科10萬元以下罰金」
    之罰金刑外，並刪除原第1款「於夜間」之要件，且就第6款
    增加「航空站、其他供水、陸、空公眾運輸之舟、車、航空
    機內」之要件，核均屬加重刑罰或擴大加重竊盜構成要件之
    涵攝範圍，而108年修正後之刑法第321條罰金刑之最重刑度
    業經提高，經比較新舊法之結果，新法並未較有利被告，依
    刑法第2條第1項前段規定，應適用被告行為時法即100年1月
    26日修正前刑法第321條之規定論處。
(二)起訴書原認被告係犯修正前刑法第321條第1項第1款之加重
    竊盜罪，經檢察官當庭更正為「100年1月26日修正前刑法第
    321條第1項第2款」。
五、協商判決除有刑事訴訟法第455條之4第1項第1款於本訊問程
    序終結前，被告撤銷協商合意或檢察官撤回協商聲請者；第
    2款被告協商之意思非出於自由意志者；第4款被告所犯之罪
    非第455條之2第1項所定得以協商判決者；第6款被告有其他
    較重之裁判上一罪之犯罪事實者；第7 款法院認應諭知免刑
    或免訴、不受理者情形之一，及違反同條第2 項「法院應於
    協商合意範圍內為判決；法院為協商判決所科之刑，以宣告
    緩刑或2 年以下有期徒刑、拘役或罰金為限」之規定者外，
    檢察官與被告均不得上訴。
六、如有前項得上訴之情形，得自收受宣示判決筆錄送達之日起
    20日內，向本院提出上訴書狀，上訴於第二審法院。
本案經檢察官洪期榮提起公訴，檢察官陳中順到庭執行職務。
中　　華　　民　　國　　110 　年　　5 　　月　　21　　日
                  刑事第十一庭    法  官  李毓華
以上正本證明與原本無異。
如不服本判決應於收受送達後20日內向本院提出上訴書狀，並應
敘述具體理由；其未敘述上訴理由者，應於上訴期間屆滿後20日
內向本院補提理由書（均須按他造當事人之人數附繕本）「切勿
逕送上級法院」。告訴人或被害人如對於本判決不服者，應具備
理由請求檢察官上訴，其上訴期間之計算係以檢察官收受判決正
本之日期為準。
中　　華　　民　　國　　110 　年　　5 　　月　　21　　日
                                  書記官  張懿中
修正前中華民國刑法第321條
（加重竊盜罪）
犯竊盜罪而有下列情形之一者，處 6 月以上、5 年以下有期徒
刑：
一、侵入住宅或有人居住之建築物、船艦或隱匿其內而犯之者。
二、毀越門扇、牆垣或其他安全設備而犯之者。
三、攜帶兇器而犯之者。
四、結夥三人以上而犯之者。
五、乘火災、水災或其他災害之際而犯之者。
六、在車站、埠頭、航空站或其他供水、陸、空公眾運輸之舟、
    車、航空機內而犯之者。
前項之未遂犯罰之。